【裁判字號】    99,交易,281
【裁判日期】    991108
【裁判案由】    妨害公務等
【裁判全文】
臺灣桃園地方法院刑事判決             99年度交易字第281號
公  訴  人  臺灣桃園地方法院檢察署檢察官
被      告  甲○○
指定辯護人  本院公設辯護人  乙○○
上列被告因妨害公務等案件，檢察官聲請簡易判決處刑（99年度
偵字第17341 號）後，本院認不宜以簡易判決處刑（99年度桃交
簡字第2984號）改依通常訴訟程序審理，嗣被告於本院審理程序
中就被訴事實為有罪之陳述，經檢察官與被告於審判外達成協商
之合意，由檢察官聲請改依協商程序而為判決，本院當庭裁定進
行協商程序而為判決，判決如下：
    主  文
甲○○服用酒類，不能安全駕駛動力交通工具而駕駛，累犯，處
有期徒刑捌月；又對於公務員依法執行職務時，施強暴，累犯，
處有期徒刑參月，扣案之美工刀壹支沒收。應執行有期徒刑玖月
，扣案之美工刀壹支沒收。
    事實及理由
一、按檢察官聲請以簡易判決處刑之案件，經法院認為有刑事訴
    訟法第451 條之1 第4 項但書之情形者，應適用通常程序審
    判之，刑事訴訟法第452 條定有明文。查本案檢察官原認被
    告甲○○涉有妨害公務、服用酒類不能安全駕駛動力交通工
    具等罪嫌，聲請簡易判決處刑，本經本院桃園簡易庭以99年
    度桃交簡字第2984號，以簡易程序審理，惟本院認本件不適
    於以簡易判決處刑，爰適用通常程序審理，合先敘明。
二、甲○○前於民國91年間，因公共危險案件，經本院91年度桃
    交簡字第81號判決判處罰金15000 元確定；復於90年間，因
    施用毒品案件，經本院90年度易字第2041號判決判處有期徒
    刑4 月，甫於90年11月26日易科罰金執行完畢；復於92年間
    ，因公共危險案件，經本院92年度桃交簡字第2348號判決判
    處有期徒刑3 月，甫於92年5 月5 日易科罰金執行完畢；又
    於95年間因施用毒品、公共危險案件，經本院94年度桃簡字
    第2529號、95年度桃交簡字第311 號，分別判決判處有期徒
    刑6 月、4 月確定，嗣經本院95年度聲字第3328號裁定應執
    行有期徒刑9 月，並於96年6 月11日縮刑期滿執行完畢；再
    於98年間因公共危險案件，經本院98年度審交易字第101 號
    判決判處有期徒刑7 月確定，甫於98年12月29日縮刑期滿執
    行完畢。詎其仍不知悔改，復於99年6 月16日中午12時許至
    同日下午2 時止，在桃園縣桃園市○○路尾大池塘附近某處
    與同事共同飲用高梁酒1 瓶與啤酒2 瓶後，已達不能安全駕
    駛動力交通工具之程度，仍於同日下午2 時許，自該處騎乘
    車牌號碼BAD-763 號重型機車上路，於同日下午3 時10分許
    ，在桃園縣龜山鄉○○路○ 段與自強路口，為警查獲，檢測
    其呼氣所含酒精濃度達每公升1.19毫克。嗣酒測完成後，甲
    ○○竟基於妨害公務之犯意，自上開機車拿出美工刀，欲攻
    擊依法執行職務之警員，經在場員警制止並取下該美工刀予
    以逮捕後，又咬傷員警江偉誠手腕，致江偉誠受有左手掌右
    手拇指咬傷及左手臂前臂擦傷之傷害（傷害部份未據告訴）
    ，並扣得美工刀1 支。案經桃園縣政府警察局龜山分局報告
    臺灣桃園地方法院檢察署檢察官偵查後聲請簡易判決處刑，
    本院認不宜以簡易判決處刑，改依通常程序審理。
三、證據：
（一）被告甲○○於本院審理中之自白。
（二）桃園縣政府警察局道路交通事故當事人酒精測定紀錄表、
      桃園縣警察局汽車駕駛人酒後生理協調平衡檢測紀錄卡、
      大明醫院診斷證明書、刑案現場照片8 張、桃園縣政府警
      察局龜山分局扣押物品清單、桃園縣政府警察局龜山分局
      職務報告書、證人即員警江偉誠及劉耕銘於本院審理中之
      證述、勘驗筆錄。
（三）美工刀1支。
四、本件經檢察官與被告甲○○於審判外達成協商之合意且被告
    已認罪，其合意內容為：被告服用酒類不能安全駕駛動力交
    通工具部分願受科刑範圍為有期徒刑8 月、妨害公務部分願
    受科刑範圍為有期徒刑3 月，應執行有期徒刑9 月。經查，
    上開協商合意並無刑事訴訟法第455 條之4 第1 項所列情形
    之一，檢察官聲請改依協商程序而為判決，本院爰不經言詞
    辯論，於協商合意範圍內為協商判決。又扣案支美工刀1 支
    ，為供被告甲○○犯妨害公務罪所用之物，且該扣案物為被
    告所有業經被告於警詢中供陳在卷，爰依刑法第38條第1 項
    第2 款沒收。
五、應適用之法條：刑事訴訟法第452 條、第455 條之2 第1 項
    、第455 條之4 第2 項、第455 條之8 ，刑法第135 條第1
    項、第185 條之3 、第47條第1 項、第51條第5 款、第38條
    第1項 第2 款，判決如主文。
六、末以，協商判決除有刑事訴訟法第455 條之4 第1 項第1 款
    於本訊問程序終結前，被告撤銷協商合意或檢察官撤回協商
    聲請者；第2 款被告協商之意思非出於自由意志者；第4 款
    被告所犯之罪非第455 條之2 第1 項所定得以聲請協商判決
    者；第6 款被告有其他較重之裁判上一罪之犯罪事實者；第
    7 款法院認應諭知免刑或免訴、不受理者情形之一；及違反
    同條第2 項「法院應於協商合意範圍內為判決，法院為協商
    判決所科之刑，以宣告緩刑、2 年以下有期徒刑、拘役或罰
    金為限。」等規定者外，不得上訴。
七、如不服本件判決，而有前項各款所列情形之一者，得自收受
    判決送達之日起10日內，向本院提出上訴書狀（須附繕本）
    ，上訴於第二審法院。
本案經檢察官呂理銘到庭執行職務
中    華    民    國    99    年    11    月    8     日
                  刑事第二庭  審判長法  官  徐培元
                                    法  官  丁俞尹
                                    法  官  張少威
以上正本證明與原本無異。
如不服本判決應於收受判決後10日內向本院提出上訴書狀，並應
敘述具體理由。其未敘述上訴理由者，應於上訴期間屆滿後20日
內向本院補提理由書( 均須按他造當事人之人數附繕本) 「切勿
逕送上級法院」。
                                    書記官  陳孟君
中    華    民    國    99    年    11    月    9     日
附錄本案論罪科刑之法條：
中華民國刑法第135條
（妨害公務執行及職務強制罪）
對於公務員依法執行職務時，施強暴脅迫者，處 3 年以下有期
徒刑、拘役或 3 百元以下罰金。
意圖使公務員執行一定之職務或妨害其依法執行一定之職務或使
公務員辭職，而施強暴脅迫者，亦同。
犯前二項之罪，因而致公務員於死者，處無期徒刑或 7 年以上
有期徒刑；致重傷者，處 3 年以上、 10 年以下有期徒刑。
中華民國刑法第185條之3
服用毒品、麻醉藥品、酒類或其他相類之物，不能安全駕駛動力
交通工具而駕駛者，處一年以下有期徒刑、拘役或科或併科十五
萬元以下罰金。

司法院資訊處製作；財團法人民間司法改革基金會備份。
